【裁判字號】    89,易,4166
【裁判日期】    900103
【裁判案由】    傷害
【裁判全文】
臺灣板橋地方法院刑事判決                        八十九年度易字第四一六六號
    公  訴  人  臺灣板橋地方法院檢察署檢察官
    被      告  甲○○
右列被告因傷害案件，經檢察官提起公訴（八十九年度偵字第一六三六六號），本院
判決如左：
    主  文
甲○○傷害人之身體，處拘役拾日，如易科罰金，以佰元折算壹日。
    事  實
一、甲○○曾參加乙○○所召集之互助會，卻遭乙○○倒會，乙○○並積欠甲○○新
    台幣（下同）六十萬元，乙○○於民國（下同）八十九年七月二十日十八時二十
    分許，前往甲○○位於臺北縣鶯歌鎮正義新村六十五之一號住處，欲償還二千元
    予甲○○，惟甲○○不接受，乙○○欲離開甲○○住處之際，甲○○遂基於傷害
    之犯意，在其前揭住處前，以拳頭毆打乙○○之頭部及眼部，致乙○○受有頭部
    外傷併顏面多處瘀傷、腫脹及右眼眶腫脹併顴骨骨折等傷害。
二、案經被害人乙○○訴由臺北縣警察局三峽分局報請臺灣板橋地方法院檢察署檢察
    官偵查起訴。
    理  由
一、訊據被告甲○○固坦承於前揭時、地毆打乙○○眼部之傷害犯行，惟辯稱：伊並
    無毆打乙○○之頭部云云；經查，右揭事實，業據告訴人乙○○迭於警訊、偵查
    及本院審理時指訴綦詳，並有診斷證明書一份及照片一張附於偵查卷可憑，而觀
    諸乙○○之驗傷診斷證明書，其上記載告訴人乙○○係於八十九年七月二十日至
    財團法人恩主公醫院急診治療，告訴人乙○○並受有頭部外傷併顏面多處瘀傷、
    腫脹及右眼眶腫脹併顴骨骨折等語，則告訴人既係案發同天至醫院急診時發現有
    前揭傷害，其所受頭部外傷併顏面多處瘀傷、腫脹及顴骨骨折，應係被告同時毆
    打所致，且該等傷勢不輕，斷不可係告訴人自殘所致，是被告前揭所辯，無非係
    事後避就之詞，不足採信。本件事證明確，被告犯行洵堪認定，應予依法論處。
二、核被告甲○○所為，係犯刑法第二百七十七條第一項傷害罪。爰審酌告訴人之傷
    勢不輕，惟念及被告為本件犯行之動機，純係因告訴人積欠其債務，一時氣憤而
    失去理智所為，及被告犯罪動機、目的、手段、犯後態度等一切情狀，量處如主
    文所示之刑，並諭知易科罰金之折算標準，以示懲儆。
據上論斷，應依刑事訴訟法第二百九十九條第一項前段，刑法第二百七十七條第一項
、第四十一條，罰金罰鍰提高標準條例第一條前段、第二條，判決如主文。
本案經檢察官吳宗光到庭執行職務
中      華      民      國    九十      年      一      月      三      日
                                      臺灣板橋地方法院刑事第三庭
                                          法  官  林  海  祥
右正本證明與原本無異。
如不服本判決，應於判決送達後十日內，向本院提出上訴狀。
                                          書記官  陳  怡  真
中    華    民    國      九十        年      一      月      九      日
本案論罪科刑主要法條：
刑法第二百七十七條
傷害人之身體或健康者，處三年以下有期徒刑，拘役或一千元以下罰金。
犯前項之罪，因而致人於死者，處無期徒或七年以上有期徒刑；致重傷者，處三年以
上十年以下有期徒刑。


司法院資訊處製作；財團法人民間司法改革基金會備份。
